臺灣新竹地方法院刑事判決
110年度訴字第774號
公  訴  人  臺灣新竹地方檢察署檢察官
被      告  鄭朝榮


上列被告因傷害案件，經檢察官提起公訴（110年度偵字第9573
號），本院判決如下︰
    主  文
鄭朝榮犯傷害罪，處拘役肆拾日，如易科罰金，以新臺幣壹仟元
折算壹日。
    事  實
一、鄭朝榮前向陳人禾所屬公司購買傢具，因鄭朝榮認該公司員
    工於搬運傢具過程中，毀損其位在新竹縣○○鄉○○○街000號住
    處臥房之門扇，陳人禾遂於民國110年8月1日上午9時10分許
    ，前往鄭朝榮上開住處內處理相關事宜，鄭朝榮因不滿陳人
    禾於過程中提出質疑且有錄影，竟基於傷害犯意，徒手推擊
    陳人禾，致陳人禾受有胸部挫傷、左側上臂擦傷等傷害。
二、案經陳人禾訴由新竹縣政府警察局新湖分局報請臺灣新竹地
    方檢察署檢察官偵查後起訴。
    理  由
壹、證據能力：
一、按被告以外之人於審判外之言詞或書面陳述，除法律有規定
    者外，不得作為證據。被告以外之人於審判外之陳述，雖不
    符刑事訴訟法第159條之1至第159條之4之規定，而經當事人
    於審判程序同意作為證據，法院審酌該言詞陳述或書面陳述
    作成時之情況，認為適當者，亦得為證據，刑事訴訟法第15
    9條第1項、第159 條之5 第1 項分別定有明文。查本件判決
    其餘所引證據屬傳聞證據部分，被告鄭朝榮就上開傳聞證據
    ，於本院準備程序中，均同意具證據能力（見本院卷第25頁
    ），而本院審酌該等傳聞證據作成時之情況，並無違法取證
    及證明力過低之瑕疵，亦認以之作為證據為適當，依前揭規
    定說明，自得為證據。
二、本件其餘非供述證據，被告並未於本院言詞辯論終結前表示
    無證據能力，復查其取得過程亦無何明顯瑕疵，而認均具證
    據能力。
貳、實體部分：
一、認定犯罪事實所憑之證據及理由：
    訊據被告鄭朝榮固坦承於上開時、地與告訴人陳人禾發生爭
    執，惟矢口否認有何傷害犯行，並辯稱：我跟告訴人沒有推
    擠，我也沒有碰到他，我只是要請他離開，而且告訴人既然
    把手機放在胸口錄影，當然會有晃動等語；經查：
　㈠被告於110年8月1日上午9時10分許，在其位在新竹縣○○鄉○○○
    街000號住處內與告訴人發生爭執乙情，為其於警詢、檢察
    事務官詢問及本院審理中坦承不諱（見偵查卷第5頁至第6頁
    、第28頁背面，本院卷第24頁、第89頁），核與證人即告訴
    人於警詢中之證述相符（見偵查卷第7頁背面），且經本院
    當庭勘驗告訴人手機錄影畫面無訛（見本院卷第25頁、第29
    頁至第47頁），此部事實首堪認定。
　㈡證人陳人禾於警詢中證稱：110年8月1日上午9時10分，我有
    去鄭朝榮位在新竹縣○○鄉○○○街000號住處，因為鄭朝榮之前
    跟我們公司購買傢具，要確認我們公司的員工是否有在搬運
    傢具的過程中撞傷鄭朝榮住處房間的門，我到達現場後，就
    隨鄭朝榮進入上開住處內查看，鄭朝榮有指出相關瑕疵處，
    我依據經驗提出質疑，鄭朝榮聽了以後口氣和態度就不佳，
    過程中我有告知他我有在錄影，他有質疑我為何可以錄影，
    到了房間的門扇處，鄭朝榮指出破損處，我跟他說該破損不
    是搬傢具碰撞所造成，而且當時施工人員不只我們公司的員
    工，所以不能說該破損是我們公司所造成的，這時鄭朝榮開
    始失控，把我推擠至牆壁，我就馬上離開他的住處，我發現
    我手臂紅腫而且胸口悶痛，就前往仁慈醫院驗傷，然後再去
    報案等語（見偵查卷第7頁背面）；於檢察事務官詢問時證
    稱：案發當天，鄭朝榮是推我的左側上臂，導致我撞到牆壁
    ，胸部挫傷是左胸部，他是用手推我的等語（見偵查卷第28
    頁）。是核證人陳人禾上開證述，其就被告於案發當日，因
    不滿其對於被告住處臥室門扇毀損是否由其任職公司所屬員
    工於搬運傢具時所造成乙事提出質疑後，被告即情緒失控，
    復對其動手推擠，其因此受有胸部挫傷、左側上臂擦傷等傷
    害乙節，證述甚明；且告訴人於案發當日即110年8月1日上
    午10時4分許，即前往天主教仁慈醫療財團法人仁慈醫院急
    診，經該院醫師診斷，認告訴人受有胸部挫傷、左側上臂擦
    傷等傷害，有該院診斷證明書及該院111年4月1日仁醫字第1
    117210176號函暨所附告訴人之病歷在卷可佐（見偵查卷第8
    -1頁，本院卷第61頁至第69頁）；則告訴人既於遭被告推擠
    後之當日即前往醫院就醫，且經醫師診斷出前開傷勢，且告
    訴人於案發當日，僅為處理被告上開住處臥房門扇遭損傷乙
    事前往被告住處，告訴人實無虛構事實，誣陷被告之動機存
    在，從而，可認告訴人所受上開傷勢，確為被告推擠所造成
    無訛。
　㈢復經本院當庭勘驗告訴人之手機錄影畫面，勘驗結果如附件
    所示，依該勘驗結果，被告於告訴人進入其住處後，即向告
    訴人表示其住處牆壁上之刮痕及樓梯扶手鬆動為告訴人公司
    所屬員工搬運傢具所造成，告訴人提出質疑後，被告即對告
    訴人提高音量，並要求告訴人離開，迨告訴人隨同被告前往
    2樓時，被告又於爭執中，指出其臥房門扇之破損為告訴人
    公司所屬員工所造成，告訴人提出質疑後，被告即以不友善
    之口氣喝令告訴人離去，且錄影畫面旋即晃動，告訴人並以
    「你不要推我」、「你推我」等語回應被告，被告仍不斷大
    聲要求告訴人離去，且告訴人表示「你剛推我，我一定告你
    」，被告則以「你告、你去告」回應告訴人，是依上開勘驗
    結果，被告與告訴人衝突之過程，核與告訴人上開指訴之過
    程相符，且告訴人於被告要求其離開過程中，畫面突然產生
    劇烈晃動，告訴人於此時確有要求被告勿以推擠之方式回覆
    ，末告訴人於離開被告住處時表示欲對被告提出告訴，苟被
    告未出手推擠告訴人，錄影畫面何以產生如此劇烈晃動，且
    被告面對告訴人出言「你不要推我」、「你推我」時應當出
    言否認才是，豈會仍高聲喝令告訴人，甚且於告訴人表示欲
    提告時，以「你告、你去告」等語回應告訴人，被告此等反
    應，適足佐證被告確有如告訴人所指之傷害犯行，且亦可認
    被告主觀上有傷害之主觀犯意無誤。
　㈣被告雖辯稱：我跟告訴人沒有推擠，我也沒有碰到他，我只
    是要請他離開，而且告訴人既然把手機放在胸口錄影，當然
    會有晃動等語；惟查，本案被告確有動手推擠告訴人以致告
    訴人受有上開傷勢，且被告主觀上具傷害犯意等情，均據本
    院調查證據認定如前，被告空言否認犯行，其上開所辯，核
    為事後卸責之詞，均不足採信。　　
　㈤綜上，本案事證已臻明確，被告犯行堪以認定，應依法論科
    。　　　　　　　
二、論罪科刑：
　㈠核被告鄭朝榮所為，係犯刑法第277條第1項之傷害罪。
　㈡爰以行為人責任為基礎，審酌被告僅因不滿告訴人之回應，
    即與告訴人爭執並出手推擠告訴人，致告訴人受有上開傷勢
    ，所為應予非難，兼衡被告犯罪動機、目的、手段、告訴人
    所受傷勢程度，暨被告犯後態度及自述碩士畢業之智識程度
    、目前在能源公司擔任業務、月收入約新臺幣（下同）5萬
    元之家庭經濟及生活狀況（見本院卷第91頁）等一切情狀，
    併審酌告訴人於本院審理時對量刑表示之意見（見本院卷第
    92頁至第93頁），量處如主文所示之刑，並諭知易科罰金之
    折算標準。
據上論斷，應依刑事訴訟法第299條第1項前段，判決如主文。
本案經檢察官賴佳琪提請公訴，檢察官孫立婷到庭執行職務。
中　　華　　民　　國　　111 　年　　6 　　月　　23　　日
                  刑事第五庭  審判長  法　官　魏瑞紅
　　　　　　　　　                    法  官  陳麗芬
　　　　　　　　　                    法  官  華澹寧
以上正本證明與原本無異。　　　　　　　　　
如不服本判決應於收受判決後20日內向本院提出上訴書狀，並應
敘述具體理由。其未敘述上訴理由者，應於上訴期間屆滿後20日
內向本院補提理由書(均須按他造當事人之人數附繕本)「切勿逕
送上級法院」。
中　　華　　民　　國　　111 　年　　6 　　月　　23　　日
                                      書記官  吳羽君
附錄本案所犯法條全文
刑法第277條第1項
傷害人之身體或健康者，處5年以下有期徒刑、拘役或50萬元以
下罰金。
（附件）
一、勘驗物品：
    110年8月1日之告訴人陳人禾提出之手機錄影光碟
 
二、勘驗檔案：
　㈠TJAO3608.MP4
　㈡勘驗內容如下：
　　光碟時間總長4分25秒，畫面一開始鏡頭往地面拍攝。陳人
    禾走進車庫，畫面拍到鄭朝榮！鄭朝榮把客廳門打開，一名
    身穿黑色短袖T恤之男子，搬著一箱水走進客廳。
　　
00：00：00~00：01：07　　
鄭朝榮：你是經理？　
陳人禾：對、對、對！　　　
鄭朝榮：什麼部門經理？　
陳人禾：我是總公司這邊的！　

鄭朝榮走進屋內，陳人禾跟著鄭朝榮走進屋內！朝樓梯走去。鄭
朝榮打開燈，手指著牆壁！

（圖一）
鄭朝榮：我這全部都給你看哦！
陳人禾：嗯！
鄭朝榮：你看這牆壁這個！　
陳人禾：嗯！

鄭朝榮走上樓梯，陳人禾跟著鄭朝榮上樓！

鄭朝榮：你看這門！我這個、這個走道！整個都是！
陳人禾：嗯！
鄭朝榮：你看這個髒污！這個刮，這個我跟你講！我不會去誣賴
        你！
陳人禾：不是啦，先不要講誣賴不誣賴啦！我先巡一下！好不好
        ！

鄭朝榮晃動樓梯扶手！

（圖二）
鄭朝榮：我的扶手！
陳人禾：這扶手跟我們有關係嗎？
鄭朝榮：你們搬床就硬搬硬擠，什麼有關係嗎？本來是穩的！
陳人禾：你講話不要這麼、這麼！
鄭朝榮：我講話就這麼大聲！


00：01：08~00：02：00　　
陳人禾：那、那、那、我到底要不要看！
鄭朝榮：我管你要不要看啊！你看不看我無所謂啊！你不看你可
        以走啊！
陳人禾：不是啊，我們是來解決事情的啊！
鄭朝榮：對嘛！我講話就是大聲啊！
陳人禾：你不要跟我說的那麼大聲（台語）
鄭朝榮：我講話就是大聲！這是我的房子，怎樣！（台語）
陳人禾：怎樣！（台語）
鄭朝榮：怎樣！怎樣！怎樣啦！（台語）
陳人禾：你要怎樣！（台語）
鄭朝榮：請走！你走開！
陳人禾：啊！啊！
鄭朝榮：你離開！
陳人禾：沒關係，啊事情就放著哦！
鄭朝榮：我管你放著，我錢就扣著就好啦！請離開！
陳人禾：那下批貨…
鄭朝榮：離開！
陳人禾：下批貨要不要送！
鄭朝榮：我講話就是很大聲！怎麼樣！
陳人禾：我下批貨就不要送啦！

鄭朝榮走上二樓，陳人禾跟著走上去！

鄭朝榮：你可以不要送啊！
陳人禾：可以啊！
鄭朝榮：我不給你錢啊！我無所謂！了不起是不是？
陳人禾：我無所謂啊！
鄭朝榮：錄音，不要送！
陳人禾：可以啊！
鄭朝榮：這就是你的態度！我講話本來就很大聲，你不要激我！
陳人禾：我現在都有錄影啦！
鄭朝榮：你錄影，你錄啊！
陳人禾：可以啊，繼續…
鄭朝榮：你有什麼本事可以錄我影！你拿什麼條件錄我影！你拍
        照！

00：02：01~00：03：00
陳人禾：你要錄我音，我也可以錄影啊！
鄭朝榮：來！我准你進來了嗎？我准你進來了嗎？你有沒有尊重
        我！
陳人禾：先看啦！先看！
鄭朝榮：我講話就是大聲啦！
陳人禾：你不要跟我大、小聲啦！
鄭朝榮：怎樣啦！你想要怎樣，沒有你是想要怎樣啦！（台語）
陳人禾：我是來處理事情的！
鄭朝榮：沒有你是想要怎樣啦！（台語）
陳人禾：怎樣啦！其他有什麼問題啦！趕快講
鄭朝榮：門！
陳人禾：這邊門怎樣？
鄭朝榮：裂掉你自己看！
陳人禾：裂掉就是我們撞的嗎？
鄭朝榮：難不成它自己裂哦！
陳人禾：你們那天送貨也有別的、別的工班在這邊啊！
鄭朝榮：我跟你講，沒有進來做這邊！你不要給我扯那邊去！你
        們要好好解決，就好好講！
陳人禾：你不用在那邊給我大小聲、你不用在那邊給我大小聲！
        （台語）
鄭朝榮：我不要賴你，好看完了，OK好！
陳人禾：不是看完了，來！不是，來啦！你跟我，你跟我說這個
        …
鄭朝榮：這我家耶！（台語）
陳人禾：不是我不承認啦！
鄭朝榮：好，你不承認、不承認，好，沒關係！你不要承認啊！
陳人禾：這個怎麼撞的嘛！你要講！
鄭朝榮：你不要承認！，來繼續走！
陳人禾：你要先跟我講怎麼撞的啊！
鄭朝榮：我問你師傅怎麼撞的啊！
陳人禾：那我就說來，怎麼撞的啦！

00：03：01~00：03：05
鄭朝榮：我怎麼知道，你師傅撞的啊！
陳人禾：那你有沒有看到！
鄭朝榮：那我賴你，好，你走
陳人禾：那你有沒有看到！

00：03：06~00：03：07
鄭朝榮身體移動至畫面左方，畫面開始晃動，鄭朝榮的左手朝門
外舉起！畫面拍著鄭朝榮的身體，畫面快速晃動！（如圖三至圖
七所示）
 
（圖三）
 
（圖四）
 
（圖五）
 
（圖六）

（圖七）
陳人禾：你不要推我！
鄭朝榮：你走開！
陳人禾：你推我！
鄭朝榮：這是我家！

00：03：10~00：03：50
鄭朝榮大叫「離開」，畫面拍著鄭朝榮的身體，畫面開始晃動！
如（圖八至圖十二所示）

 
（圖八）
 
（圖九）
 
（圖十）

（圖十一）

（圖十二）
陳人禾：你不要推我！
鄭朝榮：離開！
陳人禾：你不要推我！
鄭朝榮：這我的家怎樣！（台語）
陳人禾：你不要推我！
鄭朝榮：你想怎樣！我准你進來了嗎？
陳人禾：我要告你，好！
鄭朝榮：你告我啊！
陳人禾：沒關係，大家看著辦！那個不會是我們撞的啦！
鄭朝榮：你走、你走！好你不想承認，沒關係！你可以離開！你
        當作你是誰啊！了不起是不是！
陳人禾：沒關係，我有錄影啊！你現在，你現在的態度這樣，我
        們沒辦法處理！
鄭朝榮：離開、離開，我的態度就是這樣！
陳人禾：沒關係啦！
鄭朝榮：因為你已經造成我的困擾了！
陳人禾：我無所謂啊！
鄭朝榮：離開！
陳人禾：我無所謂啊！
鄭朝榮：我告你擅闖民宅！
陳人禾：你告啊！你告啊！你剛推我，我一定告你！
鄭朝榮：你告、你去告！
陳人禾：沒關係！我剛好有錄影！

00：03：51~00：04：25
    略！